臺灣臺中地方法院刑事判決　　　　　　　99年度易字第2971號
公　訴　人　臺灣臺中地方法院檢察署檢察官
被　　　告　吳國彬
上列被告因違反毒品危害防制條例案件，經檢察官提起公訴（99
年度偵字第15878號），本院裁定改以簡式程序審理，判決如下
：
    主  文
吳國彬轉讓第三級毒品，累犯，處有期徒刑伍月，如易科罰金，
以新臺幣壹仟元折算壹日，扣案含有第三級毒品愷他命（Ketami
ne）成分之白色粉末參拾伍包（含塑膠袋，驗餘合計淨重參拾壹
點零壹柒陸公克），均沒收之。
    事  實
一、吳國彬前因公共危險案件，經臺灣臺中地方法院以95年度沙
    簡字第351號判處有期徒刑2月確定，於民國96年1月4日易科
    罰金執行完畢，仍不知悔改，明知愷他命（Ketamine，俗稱
    K他命）為毒品危害防制條例第2條第2項第3款規定之第三級
    毒品，竟基於轉讓第三級毒品愷他命之犯意，於99年7月5日
    下午，在陳志偉（綽號「小胖」）位在臺中縣清水鎮○○路
    655之1號之住處，無償轉讓摻有愷他命之香菸予陳志偉施用
    （確實轉讓之數量不詳，無證據證明達毒品危害防治條例第
    8條第6項所定應加重其刑之標準，亦無證據證明吳國彬轉讓
    予陳志偉之愷他命係以未經核准擅自輸入之方式所取得，屬
    藥事法第22條第1項第2款所定之禁藥）。嗣經警於同日夜間
    8 時30分許，持搜索票前往陳志偉之上開住處搜索，當場扣
    得吳國彬持有之愷他命35包（毛重43.2公克）。
三、案經臺中縣警察局清水分局報告臺灣臺中地方法院檢察署檢
    察官偵查起訴。
    理  由
一、現行刑事訴訟法為保障被告之反對詰問權，排除具有虛偽危
    險性之傳聞證據，以求實體真實之發現，於該法第159條第
    1項明定被告以外之人於審判外之言詞或書面陳述，除法律
    有規定者外，不得作為證據。是被告以外之人於審判外之陳
    述，除有同條第2項之除外情形，或符合同法第159條之1至
    第159條之5，或其他法律有特別規定得為證據之情形者外，
    自不採為論罪之依據。簡式審判程序，貴在審判程序之簡省
    便捷，檢察官指出之證據方法，只要被告及辯護人無異議，
    即可使用，縱或是被告以外之人在審判外之陳述，亦得作為
    證據，是刑事訴訟法第159條第2項規定；「法院以簡式審判
    程序，不適用之」；第273條之2規定：「簡式審判程序之證
    據調查，不受第159條第1項…規定之限制」，是於簡式審判
    程序，有關傳聞證據之證據能力限制規定自無適用之餘地，
    合先敘明。
二、上開事實，業據被告吳國彬於偵訊及本院審理時坦承無訛，
    核與證人陳志偉於檢察官偵訊時之證述互核一致，且證人陳
    志偉為警查獲後，經採集其尿液送以氣相層析質譜儀法鑑定
    結果，確呈愷他命（Ketamine）陽性反應等情，復有臺中縣
    警察局清水分局尿液真實姓名對照表（尿液代號：D0000000
     0號）及詮昕科技股份有限公司濫用藥物尿液檢驗報告（原
    樣編號：D00000000號，報告編號：00000000號）附卷可按
    。足認被告之自白確與事實相符，其於前揭時、地轉讓第三
    級毒品愷他命與陳雨嫻施用之事實，洵堪認定，應依法論科
    。
三、查愷他命為毒品危害防制條例第2條第2項第3 款所列之第三
    級毒品，故核被告所為，係犯毒品危害防制條例第8條第3項
    之轉讓第三級毒品罪。其有事實欄所載之前案及執行資料，
    有臺灣高等法院被告前案紀錄表附卷可參，其受徒刑之執行
    完畢後，5 年以內故意再犯本件有期徒刑以上之罪，為累犯
    ，應依刑法第47條第1 項之規定加重其刑。爰審酌被告無償
    轉讓第三級毒品愷他命與他人施用，戕害他人身心健康，影
    響社會治安，助長不良風氣，惟其犯後業已坦承犯行，且無
    償轉讓第三級毒品愷他命與證人陳志偉施用之數量甚微，犯
    後坦承犯行，深有悔意，再參酌其犯罪之動機、目的、手段
    及智識程度等一切情狀，量處如主文所示之刑，並諭知易科
    罰金之折算標準。
四、按毒品危害防制條例第18條第1 項前段之規定，應予沒收銷
    燬之毒品，以經查獲之第一、二級毒品為限。又毒品依其成
    癮性、濫用性及對社會危害性，共分為四級，上開條例並就
    製造、運輸、販賣、意圖販賣而持有、以非法方法使人施用
    、引誘他人施用及轉讓不同等級之毒品等行為，分別定其處
    罰。至施用或持有第三、四級毒品，因其可罰性較低，故未
    設處罰之規定，僅就施用及持有第一、二級毒品科以刑罰。
    然鑑於第三、四級毒品均係管制藥品，特於同條例第11條之
    1明定無正當理由，不得擅自持有；第18條第1項後段復規定
    查獲之第三、四級毒品，無正當理由而擅自持有者，沒入銷
    燬之。從而，依同條例第18條第1 項後段應沒入銷燬之毒品
    ，專指查獲施用或持有之第三、四級毒品而言；倘係查獲製
    造、運輸、販賣、意圖販賣而持有、以非法方法使人施用、
    引誘他人施用或轉讓第三、四級毒品，既屬同條例相關法條
    明文規定處罰之犯罪行為，即非該條項應依行政程序沒入銷
    燬之範圍。又同條例第19條第1 項所定「供犯罪所用或因犯
    罪所得之物」，係指犯第4條至第9條、第12條、第13條或第
    14條第1項、第2項之罪所用或所得之物，不包括毒品本身在
    內，是尚不得援用此項規定為第三、四級毒品之沒收依據。
    再同條例對於查獲之製造、運輸、販賣、意圖販賣而持有、
    以非法方法使人施用、引誘他人施用及轉讓第三、四級毒品
    之沒收，並無特別規定，如其行為已構成犯罪，則該毒品即
    屬不受法律保護之違禁物，應回歸刑法之適用，依刑法第38
    條第1項第1款之規定沒收之，始為適法（最高法院95年度台
    上字第5252號判決意旨參照）。故本件扣之案含有第三級毒
    品愷他命（Ketamine）成分之白色結晶粉末35包（含塑膠袋
    合計毛重43.2公克，驗餘淨重31.0176公克），依前開判決
    之意旨，係屬違禁物，應依刑法第38條第2項、第1項第1款
    之規定沒收之。
五、至起訴書所載扣案之含有第二級毒品甲基安非他命（Metham
    phetamine）、亞甲基雙氧甲基安非他命（MDMAA）成分之錠
    劑共4顆，並不在本件起訴範圍，業經公訴人於本院審理中
    陳明在另案偵辦中，故扣案之含有前開第二級毒品成分之錠
    劑4顆，核與本件犯罪事實無關，自不能於本案中予以宣告
    沒收，併此敘明。
據上論斷，應依刑事訴訟法第273條之1第1項、第299條第1項前
段，毒品危害防制條例第8條第3項，刑法第11條前段、第47條第
1項、第41條第1項前段、第38條第1項第1款、第2款，判決如主
文。
中    華    民    國    100    年    1    月    19    日
                  刑事第十七法庭  法  官  劉邦繡
以上正本證明與原本無異。
如不服本判決應於收受送達後10日內向本院提出上訴書狀，並應
敘述具體理由；其未敘述上訴理由者，應於上訴期間屆滿後20日
內向本院補提理由書（均須按他造當事人之人數附繕本）「切勿
逕送上級法院」。
                                  書記官  蕭榮峰
中    華    民    國    100    年    1    月    19    日
參考法條：
毒品危害防制條例第8條
轉讓第一級毒品者，處1年以上7年以下有期徒刑，得併科新臺幣
1百萬元以下罰金。
轉讓第二級毒品者，處6月以上5年以下有期徒刑，得併科新臺幣
70萬元以下罰金。
轉讓第三級毒品者，處3年以下有期徒刑，得併科新臺幣30萬元
以下罰金。
轉讓第四級毒品者，處1年以下有期徒刑，得併科新臺幣10萬元
以下罰金。
前四項之未遂犯罰之。
轉讓毒品達一定數量者，加重其刑至二分之一，其標準由行政院
定之。